臺灣彰化地方法院刑事判決
110年度交易字第145號
公  訴  人  臺灣彰化地方檢察署檢察官 
被      告  張哲勝



選任辯護人  賴柔樺律師
上列被告因過失傷害案件，經檢察官提起公訴（109年度偵字第1
3304號），本院判決如下：
    主  文
乙○○犯過失傷害罪，處拘役肆拾伍日，如易科罰金，以新臺幣壹
仟元折算壹日。
    犯罪事實
一、乙○○於民國109年5月5日上午11時49分許，駕駛車牌號碼000
    0-00號自用小客車，沿彰化縣員林市育英路由北往南方向行
    駛，行經民生路與南昌東路交岔路口時，原應注意汽車行駛
    ，駕駛人應注意車前狀況及二車並行之間隔，隨時採取必要
    安全之措施，而依當時天候晴、日間自然光線、路面乾燥無
    缺陷、無障礙物、視距良好，並無不能注意之情事，竟疏未
    注意於此，適同一時間甲○○騎乘車牌號碼000-000號普通重
    型機車同向行駛於乙○○車輛左前方，亦疏未注意與右後側直
    行車輛保持安全間隔，迨乙○○發現甲○○之機車向右偏行時，
    已然閃避不及，雙方因而發生碰撞，致使甲○○人車倒地，受
    有右側肱骨頸骨折、多處擦傷及右手肘挫傷等傷害。
二、案經甲○○訴由彰化縣警察局員林分局報告臺灣彰化地方檢
    察署檢察官偵查起訴。
    理  由
一、按被告以外之人於審判外之陳述，雖不符前4條之規定，而
    經當事人於審判程序同意作為證據，法院審酌該言詞陳述或
    書面陳述作成時之情況，認為適當者，亦得為證據。當事人
    、代理人或辯護人於法院調查證據時，知有第159條第1項不
    得為證據之情形，而未於言詞辯論終結前聲明異議者，視為
    有前項之同意。刑事訴訟法第159條之5定有明文。查本判決
    以下引用之被告以外之人於審判外之陳述，檢察官、被告及
    辯護人迄本案言詞辯論終結前，均未爭執其證據能力，本院
    審酌上開證據非屬違法取得之證據，復經本院於審判期日進
    行調查及辯論，認以之作為證據應屬適當，揆諸前開規定，
    應認均具證據能力，合先敘明。
二、上開事實，業據被告乙○○於本院審理時坦承不諱，並經證人
    即告訴人甲○○指訴明確，復有彰化基督教醫療財團法人員林
    基督教醫院診斷證明書、道路交通事故現場圖、道路交通事
    故調查報告表（一）（二）、現場及車輛照片、肇事路口監
    視器影像光碟及擷取畫面、證號查詢汽車（機車）駕駛人、
    車號查詢汽車（機車）車籍資料（見偵查卷第21-29頁、第3
    3-81頁、第97-103頁）等附卷可稽，足認被告上開任意性自
    白與事實相符，堪以採信。按汽車行駛時，駕駛人應注意車
    前狀況及二車並行之間隔，並隨時採取必要安全之措施，道
    路交通安全規則第94條第3項定有明文。被告領有汽車駕駛
    執照，並陳稱其駕駛經驗已有5、6年（見本院卷第114頁）
    ，自應知悉且遵守前揭道路交通安全規則。然觀諸卷附之肇
    事路口監視器翻拍畫面，於肇事時、地往來車輛雖甚為雜亂
    ，仍可分辨告訴人正騎乘機車行駛於被告前方，嗣於行進間
    ，被告卻未注意車前狀況及二車並行之間隔因而由後撞及告
    訴人機車而肇事，此觀被告於警詢時亦陳稱其當時視線都在
    注意前方及右側車輛，疏未注意左前方之告訴人機車等語尤
    可證實。又於本件車禍當時，天候晴、日間自然光線、柏油
    路面乾燥無缺陷、無障礙物、視距良好，並無不能注意之情
    事，有前述道路交通事故調查報告表（一）可佐，並無不能
    注意之情事，被告就本件交通事故之發生，確有過失至明。
    再本件經送交通部公路總局臺中區監理所鑑定及送交通部公
    路總局覆議結果，均認被告駕駛自用小客車，行經設有行車
    管制號誌交岔路口，超越同向左前方機車時，未注意車前狀
    況為肇事原因，此有交通部公路總局臺中區監理所彰化縣區
    車輛行車事故鑑定會鑑定意見書及交通部公路總局車輛行車
    事故鑑定覆議會覆議意見書等附卷可參（見偵查卷第117-12
    3頁、第145-149頁）。此外，告訴人因本件交通事故，受有
    上述傷害，已如前述，堪認被告之過失行為與告訴人所受傷
    害間，具有相當因果關係，被告自應負過失傷害之罪責。至
    於告訴人雖於肇事當時未注意右後側直行車輛與安全間隔，
    亦為肇事之原因而與有過失，然此並無礙於被告過失責任之
    成立。從而，本案事證明確，被告之犯行堪予認定，應予依
    法論科。
三、核被告乙○○所為，係犯刑法第284條前段之過失傷害罪。被
    告於報案人或勤指中心轉來資料未報明肇事人姓名，處理人
    員前往現場處理時，當場承認為肇事人乙情，有彰化縣警察
    局道路交通事故肇事人自首情形紀錄表在卷可參（見偵查卷
    第87頁），而被告於告訴人提出告訴後，均能按期到庭進行
    偵查及審理程序，且始終坦認犯行不諱，核與自首之要件相
    當，雖其未能與告訴人達成和解，仍不影響本院依刑法第62
    條前段規定減輕其刑。至於辯護人請求本院再依刑法第59條
    規定酌減其刑云云，惟刑法第59條之酌量減輕其刑，必須犯
    罪另有特殊之原因與環境，在客觀上足以引起一般之同情，
    始得為之，本件被告因駕駛疏失使告訴人受有相當之傷害，
    其犯罪情狀難認有何情堪憫恕之處，至被告於事後坦承犯罪
    態度良好，積極與告訴人協商賠償，或熱心公益，家庭經濟
    負擔沉重等等情狀，僅可為法定刑內從輕科刑之標準，不得
    據為酌量減輕之理由，均附此敘明。爰審酌被告因前述駕駛
    疏失肇致本件車禍事故，並造成告訴人受有傷害，行為難認
    允當，併斟酌本案中告訴人所受傷害程度，就本案車禍之發
    生告訴人亦與有過失，又被告於本案發生後，確曾與告訴人
    進行調解，然因賠償金額無法達成共識，致調解未能成立，
    有本院民事調解回報單在卷可按（見偵查卷第161頁、本院
    卷第33頁），並參酌告訴代理人對於本案之意見，兼衡被告
    自陳為大學畢業之智識程度，現從事服務業，擔任餐廳外場
    工作，每月薪資為新臺幣2萬8千元，已婚並育有2名未成年
    子女，現與配偶、子女及父母親同住，須負擔子女之生活費
    用，另須支付銀行信用貸款等家庭生活經濟狀況等一切情狀
    ，量處如主文所示之刑，並諭知易科罰金之折算標準。
據上論斷，應依刑事訴訟法第299條第1項前段，判決如主文。
本案經檢察官吳宇軒提起公訴，檢察官吳皓偉到庭執行職務。
中　　華　　民　　國　　110 　年　　5 　　月　　10　　日
                  刑事第九庭    法  官  王義閔
以上正本證明與原本無異。
如不服本判決應於收受判決後20日內向本院提出上訴書狀，並應
敘述具體理由。其未敘述上訴理由者，應於上訴期間屆滿後20日
內向本院補提理由書( 均須按他造當事人之人數附繕本) 「切勿
逕送上級法院」。
告訴人或被害人對於判決如有不服具備理由請求檢察官上訴者，
其上訴期間之計算係以檢察官收受判決正本之日期為準。
中　　華　　民　　國　　110 　年　　5 　　月　　10　　日
                                書記官  廖涵萱
附錄本案論罪科刑法條全文：
中華民國刑法第284條
因過失傷害人者，處1年以下有期徒刑、拘役或10萬元以下罰金
；致重傷者，處3年以下有期徒刑、拘役或30萬元以下罰金。